# Obligatorisk møte Unsinkable-II 15.03.2021

Klokkeslett: 14:36 – 15:50

Beregnet tid: 60 minutter

Fremmøtte: Jonas Valen, Vegard Haugland, Daniel Liland, Inge Halvorsen

Det blir møte i Uninkable-II den 15.03 klokken 14:00. Møtet foregår som vanlig på Discord.

- Inge

# Saksliste

## 1. Godkjenning av forrige referat

Referat godkjent

## 2. Godkjenning av innkalling

Innkalling godkjent

## 3. Standup

Dette er 15 minutter som ikke blir loggført. Et fritt rom for å klage, prate, og løsne på snippen.

## 4. Gjennomgang av kode

Jonas har gått gjennom koden med gruppen. Enkle forandringer er blitt foreslått.

## 5. Klassediagram presentasjon ved Vegard

Vegard presenterer nåværende klassediagram.

## 6. Diskusjon rundt struktur og veien videre

(Hvert punkt får 5 minutter)

Funksjoner i Gui – Vegard presenterer

- Kort må kunne velges, dette har LibGX en funksjon for.

BackEnd – i forhold til spillmekanikk og logikk – Jonas snakker om BackEnd

Multiplayer - Jonas

-runde-logikk, bygge gode måter å få interaksjoner mellom objekter. Dette er en stor jobb, men betår av mange små oppgaver. Multiplayer begynner å ta form, Jonas holder denne ved like.

UX – Vegard

- Vegard har en del erfaring innen grafikk. Han vil gjerne at hele layoutet for GUI er klart før vi starter med grafikk. Utfra et UX persopektiv må vi altså få på plass alt der det skal være, før dette blir pyntet på rent grafisk.

Gamelobby – blanding av start av spill, GUI, BackEnd og Multiplayer

- Tanken er at det er lettere å sette sammen spillet i en gamelobby. Gamelobby er i stor grad GUI utvikling, bundet sammen med multiplayer.

- Når en skal være med på et spill, kommer man inn i en lobby, og i denne får en informasjon fra Host om hva som hosten har bestemt. Første spiller som får tilgang til spillet får rettigheter til å velge kart.

Refaktorering av tester - Daniel

- det er blitt gjort mye i koden, men lite i testing. Det er kansje mest logisk å lage en test til hver klasse, og gå derfra.

## 7Oppgaver og issues

Brytes ned til mindre issues om issues er veldig store. Issues bør være begrpelige. Issues bør væøre rundt regnet lik størrelse.

- Ny rutine på bruk av project board.

- Ny rutine på konstruksjon av issues.

- Dokument for implementasjon av klasser.

Lavere terskel for å lage issues. Om du ser noe som bør bli gjort, lag en issue. Bruk komentarfeltet under issues til å diskutere hvpordan man løser issues.

Project-board er oppdatert med nytt design

Når man lager issues, legg dem til aktuell sprint

### 7.1Refaktorering av ansvarsområder

En kjapp titt på om ansvarsområder i gruppen skal omfordeles. Kom gjerne med ønsker på PM til Inge.

Vegard tar hovedansvar for UX og GUI.

Daniel refaktorerer Tester, og minner gruppen på at tester skal skrives etter implementasjon.

Daniel holder også kontroll på project-board.

## 8Utdeling av oppgaver

Vi fordeler oppgaver i forhold til project board.

Vegard ser på Drag and drop til å velge kort.

## 9Eventuelt

Sindre etterlyser en bedre løsning for bibliotek over brukerhistorier. Flytte over dokumentasjon fra

RoboRallyGame til Roborally-interface.


    Inge Halvorsen
    Sekretær