    Dato: 08.02.21
    Tid: 14:15
    Sted: Discord
    Fremmøtte: Vegard, Daniel, Jonas, Inge
    
#Møtereferat (Mandag 8. februar)

##Saksliste
1. Godkjenning av forrige refferat
2. Godkjenning av saksliste
3. Ny informasjon om rettekriterier
4. Konstituere gruppeinndeling
5. Prosjektmetodikk
6. Ny reposatory på GIT
7. Presentasjon av mal for brukerhistorier
8. Eventuelt
9. Andre vedtak

##1. Godkjenning av forrige refferat
Referat er godkjent.

##2. Godkjenning av saksliste
Sakslisten er godkjent.

##3. Ny informasjon om rettekriterier
Det har kommet ny informasjon om hvordan prosjektet blir vurdert. Inge gir en kort oversikt.
- Møtereferat og innkallinger o foreløpig på G-Drive.
- Lenke til drive i Readmefil.
- Referat skal renskrives for innlevering til obligatorisk oppgave.
- Det legges ved ett (1) PDF dokument for hver obligatorisk.

###For oblig1 blir dette:
- Brukerhistorier.
- Referater.
- Ta skjermbilde av projectboard, og legg i deliveries mappen
- Når oppgaven er ferdig, skal oppgaven tagges med en forståelig tagg som gir forståelse av ar
oppgaven er ferdig.

##4. Konstituere gruppeinndeling
Det er foreslått følgende ansvarsfordeling. Jonas gir en kort gjennomgang.

- CCO – skal lede møter, og ha hovedansvar for at referat og møteinkallinger går ut til
deltakerne. 
    - Inge
- CIO – ansvarlig for prosess og planlegging. 
    - Daniel
- CTO – ansvar for at programutvikling og design følger planen. 
    - Jonas
- GameMaster – hovedansvar for at spillet følger spillereglene. 
    - Vegard
- GUIMaster – har hovedansvar for GUI. (Dette er et stort ansvar, som bør ligge på en
person.) 
    - settes på vent til etter multiplayer og grunnstruktur.
- Redaksjon for obligatorisk oppgave.
    - felles ansvarsområde for gruppe
- Ansvarlig for GIT.
    – Daniel lager en prossedyre, og tar ansvar for GIT.

##5. Prosjektmetodikk
Hvilken prosjektmetodikk skal vi bruke. Siste møte ble vi enige om å få en oversikt over de
forskjellige metodikkene, det er nå på høy tid å bestemme hvilken metodikk vi skal bruke.

En tillnærming av SCRUM, men med en flytende overgang mot KANBAN. SCRUM hvirker som
en veldig logisk metodikk da man kan legge sprinter opp mot obligatoriske oppgaver. Det er viktig
å kunne dokumentere hvilken deler av SCRUM som blir brukt, og ikke brukt.

##6. Ny reposatory på GIT
Det er laget en ny reposatory for gruppen, det er ønsket at denne blir brukt til prosjektet.

##~~7. Presentasjon av mal for brukerhistorier~~
~~Det er skrevet et forslag til mal for brukerhistorer, denne blir presentert av Inge.~~

##8. Eventuelt
GIT som projectboard.

Det blir påpekt at GIT ikke gir et godt visuelt inntrykk. Git fortsetter som projectboard.

##9. Andre vedtak
###- Neste møte
Redaksjonsmøte klokken 12 på 11.02.2021.

- Vegard – lage flowchart og sette seg inn i spilllogikk
- Jonas – lager et grunnleggende kart for kode, og får 1-5 til å kjøre
- Daniel – lager issues og userstories, legger en plan for projectboard
    
###- Brukerhistorier (etter samtale med Sindre)
Settes inn i dokument på torsdag
- jeg som spillbrikke
- jeg som flagg
- jeg som spille
- jeg som tannhjul

###- Det skal legges til tid i mandagsmøtet til standuptime.

    Inge Halvorsen
    Sekretær